# 租户在承租我司的土地上自行建造了房屋，合同到期后无偿移交我司

提问人：小 陈 二号 3 时间：2022-07-06 16:48:43
请教陈老师，租户在承租我司的土地上自行建造了房屋，合同到期后该房屋无偿移交我司。
该土地租赁合同为租赁 50 年的融资租赁合同。我司应该如何进行账务处理？
出租时为融资租赁出租，到期后收到的对方无偿移交的房屋该如何入账呢？
谢谢。

回答人：chenyiwei
“租户在承租我司的土地上自行建造了房屋，合同到期后该房屋无偿移交我司”：如果这属于融资租赁的判断成立，则意味着在租赁期满收回土地和该房屋时，剩余的使用权期限已经很短，因而收回的土地和房屋对本企业而言几乎无价值了？
如果 50 年后收回房屋的价值可以忽略不计，则在租赁期间内无需特殊考虑，即不纳入租赁收款额。租赁期满后如果收回房屋仍有较大价值的，可视届时情况按届时评估值入账固定资产。